【裁判字號】    99,易,1717
【裁判日期】    990630
【裁判案由】    毒品危害防制條例
【裁判全文】
臺灣臺北地方法院刑事判決              99年度易字第1717號
公  訴  人  臺灣臺北地方法院檢察署檢察官
被      告  甲○○
上列被告因違反毒品危害防制條例案件，經檢察官提起公訴（99
年度毒偵字第2173號），被告就被訴事實為有罪陳述，本院改行
簡式審判程序審理，判決如下：
    主  文
甲○○施用第一級毒品，累犯，處有期徒刑拾月
    事  實
一、甲○○前於民國96年間，因違反毒品危害防制條例案件，經
    臺灣板橋地方法院以96年度訴字第1903號判決判處有期徒刑
    7 月，復因撤回上訴而確定，後經裁定減刑，減為有期徒刑
    3 月15日，96年11月28日入監執行，97年3 月13日縮短刑期
    執行完畢。又於98年間，因違反毒品危防制條例案件，經本
    院以98年度訴字第1402號判決判處有期徒刑8 月，嗣並確定
    ，99年3 月26日入監執行，現仍在執行中（此部分未構成累
    犯）。
二、甲○○前於93年間，因施用毒品案件，經臺灣板橋地方法院
    以94年度毒聲字第403 號裁定令入勒戒處所觀察、勒戒，執
    行後，經勒戒處所認定有繼續施用毒品之傾向，復經本院以
    94年度毒聲字第2131號裁定令入戒治處所施以強制戒治確定
    ，94年11月4 日入監執行，迄95年10月20日，其接受戒治處
    遇已屆滿6 個月，經評估無繼續戒治之必要而執行完畢。95
    年11月16日經臺灣板橋地方法院檢察署檢察官以95年度戒毒
    偵字第450 號為不起訴處分。
三、甲○○仍不知悔改，於上揭強制戒治執行完畢釋放後之5 年
    內，復基於施用海洛因之犯意，於99年3 月19日18時許，在
    臺北市○○路○ 段30巷50弄2 號1 樓C 室內，以海洛因加水
    稀釋，再以未扣案之針筒注射方式，施用海洛因1 次。嗣因
    未到案執行而發布通緝，於99年3 月20日凌晨經警逮捕，採
    尿送驗後，始悉上情。
四、案經臺北市政府警察局大安分局移送臺灣臺北地方法院檢察
    署檢察官偵查起訴，本院改行簡式審判程序審理。
    理  由
一、前開事實，業據被告甲○○於警詢、檢察官偵查及本院審理
    時坦承不諱，而被告於99年3 月20日經警查獲後所採集之尿
    液送驗，確有嗎啡之陽性反應，有臺灣尖端先進生技醫藥股
    份有限公司99年3 月31日之濫用藥物檢驗報告在卷可稽，足
    見被告前開自白與事實相符，應可採信。次查，被告前於93
    年間，因施用毒品案件，經臺灣板橋地方法院以94年度毒聲
    字第403 號裁定令入勒戒處所觀察、勒戒，執行後，經勒戒
    處所認定有繼續施用毒品之傾向，復經本院以94年度毒聲字
    第2131號裁定令入戒治處所施以強制戒治確定，94年11月4
    日入監執行，迄95年10月20日，其接受戒治處遇已屆滿6 個
    月，經評估無繼續戒治之必要而執行完畢。95年11月16日經
    臺灣板橋地方法院檢察署檢察官以95年度戒毒偵字第450 號
    為不起訴處分，除有前開不起訴處分書之網路擷取本在卷可
    表外，復有臺灣高等法院被告前案紀錄表附卷可按，被告於
    前開強制戒治執行完畢5 年之內再犯本件施用毒品犯行，依
    毒品危害防制條例第20條第3 項反面解釋，毋需再裁定執行
    觀察、勒戒。基上，本件事證明確，被告前開犯行堪以認定
    ，應依法論科。
二、論罪科刑之理由：
（一）查海洛因為毒品危害防制條例第2 條第2 項第1 款所規定
      之第一級毒品，而被告於上揭強制戒治執行完畢釋放後之
      5 年之內，再犯本件施用毒品之犯行，核其所為係犯毒品
      危害防制條例第10條第1 項之施用第一級毒品罪。
（二）被告施用前後非法持有第一級毒品海洛因之行為，應為施
      用第一級毒品之行為所吸收，不另論罪。
（三）被告乃係犯毒品危害防制條例第10條第1 項之施用第一級
      毒品罪，檢察官起訴書雖認被告係犯該條例第10條第2 項
      之施用第二級毒品罪，核係誤載，且業經檢察官於本院行
      準備程序時當庭為更正之表示，爰不另依法變更檢察官所
      引應適用之法條。
（四）被告前有事實欄所載之前科犯行，此有上開被告前案紀錄
      表在卷可稽，被告於5 年以內，故意再犯本件最重本刑為
      有期徒刑以上之罪，應依刑法第47條第1 項之規定，論以
      累犯，並加重其刑。
（五）爰審酌被告屢次施用毒品而不思悔改，品行不端，意志力
      薄弱，其施用毒品經觀察、勒戒、強制戒治後，仍無法斷
      絕施用毒品惡習，若非將其處以較長之刑期，與社會上毒
      品來源隔離，使其能深自反省，斷絕與毒品之接觸，不足
      以改正施用毒品惡習，及被告犯罪後對於施用毒品之犯行
      ，已經坦承，態度良好，檢察官之求刑等一切情狀，量處
      如主文所示之刑，以資懲儆。
據上論斷，應依刑事訴訟法第273 條之1 第1 項、第299 條第1
項前段，毒品危害防制條例第10條第1 項，刑法第11條前段、第
47條第1 項，判決如主文。
本案經檢察官孫沛琦到庭執行職務。
中    華    民    國    99    年    6     月    30    日
                  刑事第十六庭  法  官  蔡守訓
上正本證明與原本無異。
如不服本判決應於收受送達後10日內向本院提出上訴書狀，並應
敘述具體理由；其未敘述上訴理由者，應於上訴期間屆滿後20日
內向本院補提理由書（均須按他造當事人之人數附繕本）「切勿
逕送上級法院」。
                                書記官  許婉如
中    華    民    國    99    年    6     月    30    日
附錄本案論罪科刑法條全文：
毒品危害防制條例第10條
施用第一級毒品者，處 6 月以上 5 年以下有期徒刑。
施用第二級毒品者，處 3 年以下有期徒刑。

司法院資訊處製作；財團法人民間司法改革基金會備份。
